【裁判字號】    97,易,1295
【裁判日期】    970915
【裁判案由】    竊盜
【裁判全文】
臺灣彰化地方法院刑事判決              97年度易字第1295號
公  訴  人  臺灣彰化地方法院檢察署檢察官
被      告  甲○○
            丁○○
上列被告等因竊盜案件，經檢察官提起公訴（97年度偵字第4263
號），本院判決如下：
    主  文
甲○○所犯如附表所示之罪，各處如附表所示之刑。主刑拘役部
分應執行拘役捌拾日，如易科罰金，以新臺幣壹仟元折算壹日。
丁○○所犯如附表所示之罪，各處如附表所示之刑。主刑拘役部
分應執行拘役陸拾日，如易科罰金，以新臺幣壹仟元折算壹日。
    犯罪事實
一、甲○○前曾因偽造印文、竊盜、毒品等案件，分別為法院判
    處有期徒刑5 月、7 月、7 月，並定應執行有期徒刑1 年 5
    月確定，入監執行後，嗣因減刑，於96年11月22日縮短刑期
    假釋出監，並於96年11月23日縮刑期滿視為執行完畢，猶不
    知悔改，因缺錢花用，竟與母親丁○○共同基於意圖為自己
    不法所有之犯意聯絡，分別於附表所示之時間、地點，以附
    表所示之方式，竊取附表所示之車斗柵欄等物品。嗣於97年
    5 月4 日23時許，丁○○、甲○○騎乘上開機車附載附表所
    示竊得物品欲前往資源回收場變賣時，行經彰化縣大村鄉○○路與大智路交岔路口，為巡邏員警發現可疑前往盤查，渠
    等2 人即於附表所示被害人乙○○等人均未報警，且有偵查
    權限之機關尚未發覺其等涉有附表所示3 次竊盜行為前，均
    主動向員警自首各該次竊盜犯行，嗣後並接受裁判。
二、案經彰化縣警察局員林分局報告臺灣彰化地方法院檢察署檢
    察官偵查起訴。
    理    由
壹、證據能力部分：
    本案全部卷證所涵括之供述證據及非供述證據，經公訴人及
    被告甲○○、丁○○均同意全部證據之證據能力，是後述所
    引用證據之證據能力均無疑義，合先敘明。
貳、事實認定及論罪科刑部分：
一、訊據被告甲○○、丁○○就附表所示之竊盜犯行均坦承不諱
    ，且據證人即附表所示被害人乙○○、丙○○、戊○○於警
    詢時均證述遭竊物品綦詳，並有贓物認領保管單3 紙、查獲
    現場照片8 張附卷可稽，被告甲○○、丁○○前開不利於己
    之自白，應認與事實相符。再被告甲○○、丁○○於竊得附
    表所示物品後，即均係欲載往資源回收場變賣得現，故被告
    甲○○、丁○○於為附表所示各次竊盜犯行時，均有為自己
    不法所有之意圖至明。本案事證已臻明確，被告2 人犯行均
    堪認定，皆應予依法論科。
二、核被告甲○○、丁○○就附表所示之所為，均係犯刑法第32
    0 條第1 項之竊盜罪。又被告甲○○、丁○○2 人間就附表
    所示3 次竊盜犯行，均有犯意聯絡及行為分擔，均為共同正
    犯。再被告甲○○、丁○○所各犯3 次竊盜犯行，犯意各別
    ，行為互殊，均應予分論併罰。被告甲○○前曾因偽造印文
    、竊盜、毒品等案件，分別為法院判處有期徒刑5 月、7 月
    、7 月，並定應執行有期徒刑1 年5 月確定，入監執行後，
    嗣因減刑，於96年11月22日縮短刑期假釋出監，並於96年11
    月23日縮刑期滿視為執行完畢，有臺灣高等法院被告前案紀
    錄表存卷可參，其於前受有期徒刑執行完畢後，於5 年內故
    意再犯本件有期徒刑以上之各罪，均為累犯，各應依刑法第
    47條第1 項規定，分別加重其刑。再被告甲○○、丁○○就
    伊等所為附表所示之3 次竊盜犯行，均係於被害人尚未報案
    ，且有偵查犯罪職權之機關尚不知該竊盜犯行之犯罪嫌疑人
    前，即主動前往警局自首，此有被害人乙○○、丙○○、戊○○之警詢筆錄，及被告甲○○、丁○○之警詢筆錄可稽，
    而被告甲○○、丁○○復均有接受審判之情，從而，被告甲○○、丁○○就附表所示之3 次竊盜犯行，均應依刑法第62
    條前段規定減輕其刑，且就被告甲○○部分，應先加後減之
    。爰審酌被告甲○○正值年輕力壯，被告丁○○年屆50，有
    相當社會經歷，均智識成熟，竟均不思循正當途徑獲取財物
    ，惟被告甲○○、丁○○所竊得之財物價值不高，被害人復
    均表示不願追究，且被告甲○○、丁○○選擇之行竊地點，
    均係路邊，被告2 人行竊手段尚屬溫和，僅其中竊取水溝護
    欄犯行部分，因水溝岸旁無護欄攔阻，容有他人不慎掉落致
    生危害安全之虞，其等犯後又能自首坦認犯行，犯後態度甚
    佳等一切情狀，核情分別量處如附表所示之刑，並諭知易科
    罰金之折算標準，並就主刑拘役刑部分，分別定其應執行之
    刑，暨均諭知易科罰金之折算標準。
據上論斷，應依刑事訴訟法第299條第1項前段，刑法第28條、第
320條第1項、第47條第1項、第62條前段、第51條第6款、第41條
第1 項前段、第2 項，刑法施行法第1 條之1 第1 項、第2 項前
段，判決如主文。
本案經檢察官王元郁到庭執行職務。
中    華    民    國    97    年    9     月    15    日
                  刑事第八庭  法  官  簡婉倫
以上正本證明與原本無異。
如不服本判決，應於判決送達後10日內，向本院提出上訴書狀，
上訴書狀應「敘述具體上訴理由」，並按他造當事人之人數附繕
本。「切勿逕送上級法院」。
告訴人或被害人對於判決如有不服具備理由請求檢察官上訴者，
其上訴期間之計算係以檢察官收受判決正本之日期為準。
中    華    民    國    97    年    9     月    15    日
                              書記官  林盛輝
附錄本案論罪科刑法條
中華民國刑法第320條第1項
意圖為自己或第三人不法之所有，而竊取他人之動產者，為竊盜
罪，處 5 年以下有期徒刑、拘役或 5 百元以下罰金。
附表
┌─┬────┬────┬──────┬────┬──────────┬─────┬──────────────┐
│編│行 為 人│時    間│  地    點  │被 害 人│   方     式        │財     物 │         應 處 罪 刑        │
│號│        │        │            │        │                    │（新臺幣）│                            │
├─┼────┼────┼──────┼────┼──────────┼─────┼──────────────┤
│1 │甲○○│97年5月4│彰化縣彰化市│ 乙○○ │由丁○○騎乘車牌號碼│三菱得利卡│甲○○共同竊盜，累犯，處拘役│
│  │丁○○│日21時30│中山路1段100│        │KVF—929號重型機車搭│貨車前車斗│伍拾日，如易科罰金，以新臺幣│
│  │        │分      │號前        │        │載甲○○外出尋找作案│柵欄1個（ │壹仟元折算壹日。            │
│  │        │        │            │        │目標，行經左揭地點，│價值約新台│丁○○共同竊盜，處拘役肆拾日│
│  │        │        │            │        │發現有一具三菱得利卡│幣600元） │，如易科罰金，以新臺幣壹仟元│
│  │        │        │            │        │貨車前車斗柵欄放置位│          │折算壹日。                  │
│  │        │        │            │        │於該處之「百順汽車修│          │                            │
│  │        │        │            │        │配場」前無人看管，認│          │                            │
│  │        │        │            │        │可竊取後載往資源回收│          │                            │
│  │        │        │            │        │場變賣，隨即由甲○○│          │                            │
│  │        │        │            │        │下車徒手將乙○○所有│          │                            │
│  │        │        │            │        │之上開車斗柵欄搬運至│          │                            │
│  │        │        │            │        │丁○○所騎乘之機車後│          │                            │
│  │        │        │            │        │附之推車上，丁○○則│          │                            │
│  │        │        │            │        │在旁把風，由此方式竊│          │                            │
│  │        │        │            │        │取得逞。            │          │                            │
├─┼────┼────┼──────┼────┼──────────┼─────┼──────────────┤
│2 │同上    │97年5月4│彰化縣花壇鄉│花壇鄉公│丁○○騎乘上開機車搭│白鐵製護欄│甲○○共同竊盜，累犯，處有期│
│  │        │日22時許│彰花路151巷 │所（管理│載甲○○行經左揭地點│1個       │徒刑參月，如易科罰金，以新臺│
│  │        │        │口          │人員：陳│時，發現花壇鄉公所在│          │幣壹仟元折算壹日。          │
│  │        │        │            │俊宏）  │該處水溝旁所裝設之一│          │丁○○共同竊盜，處有期徒刑貳│
│  │        │        │            │        │具白鐵製護欄已鬆脫且│          │月，如易科罰金，以新臺幣壹仟│
│  │        │        │            │        │無人看管，認可竊取後│          │元折算壹日。                │
│  │        │        │            │        │載往資源回收場變賣，│          │                            │
│  │        │        │            │        │隨即由甲○○下車徒手│          │                            │
│  │        │        │            │        │將現由花壇鄉公所建設│          │                            │
│  │        │        │            │        │課約僱員丙○○所管理│          │                            │
│  │        │        │            │        │之上開水溝護欄用力搖│          │                            │
│  │        │        │            │        │斷，並搬運至丁○○所│          │                            │
│  │        │        │            │        │騎乘之機車後附之推車│          │                            │
│  │        │        │            │        │上，丁○○則在旁把風│          │                            │
│  │        │        │            │        │，由此方式竊取得逞。│          │                            │
├─┼────┼────┼──────┼────┼──────────┼─────┼──────────────┤
│3 │同上    │97年5月4│彰化縣大村鄉│戊○○  │丁○○騎乘上開機車搭│鐵製廣告招│甲○○共同竊盜，累犯，處拘役│
│  │        │日22時50│茄苳路2段2號│        │載甲○○行經左揭地點│牌1面     │伍拾日，如易科罰金，以新臺幣│
│  │        │分許    │前          │        │時，發現有一面「冠程│          │壹仟元折算壹日。            │
│  │        │        │            │        │汽車驗車場」之鐵製廣│          │丁○○共同竊盜，處拘役肆拾日│
│  │        │        │            │        │告招牌已歪斜且無人看│          │，如易科罰金，以新臺幣壹仟元│
│  │        │        │            │        │管，認可竊取後載往資│          │折算壹日。                  │
│  │        │        │            │        │源回收場變賣，隨即由│          │                            │
│  │        │        │            │        │甲○○下車徒手將上開│          │                            │
│  │        │        │            │        │為「冠程汽車驗車場」│          │                            │
│  │        │        │            │        │負責人戊○○所有之廣│          │                            │
│  │        │        │            │        │告招牌用力搖斷，並搬│          │                            │
│  │        │        │            │        │運至丁○○所騎乘之機│          │                            │
│  │        │        │            │        │車後附之推車上，楊月│          │                            │
│  │        │        │            │        │琴則在旁把風，由此方│          │                            │
│  │        │        │            │        │式竊取得逞。        │          │                            │
└─┴────┴────┴──────┴────┴──────────┴─────┴──────────────┘


司法院資訊處製作；財團法人民間司法改革基金會備份。
